# 关于同一控制下的合并问题

提问人：boring911010 时间：2018-03-19 14:22:55
a、b、c三个公司，a是最终母公司，b是a的二级子公司，a有93%股份，c是b的子公司，b有75%股份。 在我编制a、b合并报表之前，要先弄出b、c的合并报表，b与c合并之后，合并的利润表中净利润分成了归属于母公司所有者的净利润和少数股东损益。那么我用a公司和b公司在编制合并的时候，对b公司经行权益法调整，取数是取b公司合并利润表里面的"归属于母公司所有者的净利润"还是直接用b公司合并报表里面的“净利润”来确认本期a公司对b的长期股权投资收益？ 求解答，在此先谢过各位了

回答人：chenyiwei
取b公司合并利润表里面的"归属于母公司所有者的净利润"。B合并报表中的少数股东损益直接并入A合并报表中的少数股东损益。
（本案例中没有子公司之间的交叉投资，或者直接间接投资并存的情况，因此比较简单。）